臺灣高等法院臺中分院刑事判決　　100年度上更(一)字第155號
上　訴　人
即　被　告　張世旻
選任辯護人　劉豐綸律師
上列上訴人因違反毒品危害防制條例案件，不服臺灣彰化地方法
院九十九年度訴字第一六二四號中華民國一００年三月九日第一
審判決（起訴案號：臺灣彰化地方法院檢察署九十九年度偵字第
一０四一０號、第一０四八四號），提起上訴，經最高法院第一
次發回審理，本院判決如下：
    主  文
原判決關於張世旻犯販賣第一級毒品罪有罪判決部分暨定應執行
刑部分撤銷。
張世旻被訴於九十九年九月十九日下午二十時許，販賣第一級毒
品海洛因予陳宥辛部分無罪。
    理  由
一、公訴意旨略以：張世旻明知海洛因為毒品危害防制條例第二
    條第二項第一款所列管之第一級毒品，不得非法持有、販賣
    ，竟基於販賣毒品海洛因以營利犯意，由陳宥辛於民國九十
    九年九月十九日下午十九時四十五分二十二秒、同日下午二
    十時十八分四十六秒，先後二次以持用000000000
    00號行動電話，與張世旻所持用00000000000
    號行動電話聯絡後，雙方約定同日下午二十時許（起訴書原
    記載為上午八時許，業經公訴蒞庭檢察官當庭更正），在彰
    化縣田尾鄉○○村○鄰○路○段二０六號處，由張世旻將價
    款新臺幣（以下同）五百元毒品海洛因一小包販賣給陳宥辛
    ，並向陳宥辛收取五百元現金，以為牟利，因認張世旻犯有
    毒品危害防制條例第四條第一項販賣第一級毒品罪嫌（張世
    旻被訴於九十九年九月二十一日上午九時許，在彰化縣田尾
    鄉○○村○鄰○○路○段二０六號，另販賣一次五百元價款
    毒品海洛因予陳宥辛部分，已經原審法院判處無罪確定。）
    。
二、按犯罪事實應依證據認定之，無證據不得認定犯罪事實；又
    不能證明被告犯罪者，應諭知無罪之判決，刑事訴訟法第一
    百五十四條第二項、第三百零一條第一項分別定有明文。次
    按所謂認定犯罪事實之證據，係指足以認定被告確有犯罪行
    為之積極證據而言，該項證據自須適合於被告犯罪事實之認
    定，始得採為斷罪之資料；又事實審法院對於證據之取捨，
    依法雖有自由判斷之權，然積極證據不足證明犯罪事實時，
    被告之抗辯或反證縱屬虛偽，仍不能以此資為積極證據應予
    採信之理由；而認定犯罪事實所憑之證據，無論係直接證據
    或間接證據，其為訴訟上之證明，須於通常一般之人均不致
    有所懷疑，而得確信其為真實之程度者，始得據為有罪之認
    定，倘其證明尚未達到此一程度，而有合理之懷疑存在，復
    無其他調查途徑可尋，法院即應為無罪之判決，最高法院分
    別著有二十九年上字第三一０五號、三十年上字第四八二號
    、七十六年臺上字第四九八六號判例可參。又按施用毒品者
    其供出毒品來源，因而破獲者，法律規定得減輕其刑，是施
    用毒品者有為偵查機關誘導、或為邀輕典而為不實陳述之可
    能，其陳述之真實性自有合理之懷疑，其所稱向某人購買之
    供述，須補強證據以擔保其供述之真實性，所謂補強證據，
    指其他有關證明施用毒品者之關於毒品交易之供述真實性之
    相關證據而言，必須與施用毒品者關於毒品交易之供述，具
    有相當程度之關連性，而足使一般人對施用毒品者關於毒品
    交易之供述，並無合理之懷疑存在，而得確信其為真實，始
    足當之（最高法院九十四年度臺上字第七０三八號、九十四
    年度臺上字第一二一八號判決意旨參照）。再按刑事訴訟法
    第一百六十一條已於九十一年二月八日修正公布，其第一項
    規定：「檢察官就被告犯罪事實，應負舉證責任，並指出證
    明之方法。」，因此，檢察官對於起訴之犯罪事實，應負提
    出證據及說服之實質舉證責任。倘其所提出之證據，不足為
    被告有罪之積極證明，或其指出證明之方法，無從說服法院
    以形成被告有罪之心證，基於無罪推定之原則，自應為被告
    無罪判決之諭知，亦有最高法院九十二年臺上字第一二八號
    判例可循。
三、證據能力部分：
  (一)按依據監聽錄音結果予以翻譯而製作之通訊監察譯文，乃該
    監聽錄音內容之顯示，此為學理上所稱之派生證據，屬於文
    書證據之一種。此於被告或訴訟關係人對其譯文之真實性發
    生爭執或有所懷疑時，法院固應依刑事訴訟法第一百六十五
    條之一第二項規定勘驗該監聽之錄音帶踐行調查證據之程式
    ，以確認該錄音聲音是否為本人及其內容與通訊監察譯文之
    記載是否相符；然如被告或訴訟關係人對其監聽錄音之譯文
    真實性並不爭執，顯無辨認其錄音聲音之調查必要性。是法
    院於審判期日就此如已踐行提示通訊監察譯文供當事人辨認
    或告以要旨，使其表示意見等程式並為辯論者，其所為之調
    查證據程式即無不合（最高法院九十六年度臺上字第一八六
    九號判決意旨可參）。查檢察官、張世旻、張世旻之選任辯
    護人於本院審理時對於卷附通訊監察譯文內容均表示無意見
    之旨，即對卷附通訊監察譯文真實性並不爭執，本院並於審
    判期日踐行提示該通訊監察譯文供當事人辨認或告以要旨，
    使其表示意見，而本院審酌該通訊監察譯文書面作成時情況
    ，認為作為證據使用為適當，卷附通訊監察譯文，有證據能
    力。
  (二)次按被告以外之人於審判外之陳述，雖不符刑事訴訟法第一
    百五十九條之一至之四等四條之規定，而經當事人於審判程
    序同意作為證據，法院審酌該言詞陳述或書面陳述作成時之
    情況，認為適當者，亦得為證據；當事人、代理人或辯護人
    於法院調查證據時，知有刑事訴訟法第一百五十九條第一項
    不得為證據之情形，而未於言詞辯論終結前聲明異議者，視
    為有前項之同意，同法第一百五十九條之五定有明文。核其
    立法意旨，在於傳聞證據未經當事人之反對詰問予以核實，
    原則上先予排除。惟若當事人已放棄反對詰問權，於審判程
    序中表明同意該等傳聞證據可作為證據；或於言詞辯論終結
    前未聲明異議，基於尊重當事人對傳聞證據之處分權，暨證
    據資料愈豐富，愈有助於真實發見之理念，且強化言詞辯論
    主義，使訴訟程序得以順暢進行，上開傳聞證據亦均具有證
    據能力。查本件檢察官、張世旻、張世旻之選任辯護人就以
    下本案採為判決基礎證據資料（上述三之(一)所述除外），未
    曾於言詞辯論終結前爭執其證據能力或聲明異議，本院審酌
    上開證據作成時情況，並無違法取證之瑕疵，認以之作為本
    案證據使用為適當，認有證據能力。
四、本件公訴意旨認定張世旻有於九十九年九月十九日下午八時
    許，在彰化縣田尾鄉○○村○鄰○路○段二０六號處，將價
    款五百元毒品海洛因一小包販賣給陳宥辛，並向陳宥辛收取
    五百元現金，犯有毒品危害防制條例第四條第一項販賣第一
    級毒品罪嫌，係以：(一)張世旻坦承伊綽號為「鱸魚」、(二)有
    使用00000000000號行動電話於九十九年九月十
    九日下午十九時四十五分二十二秒、同日下午二時十八分四
    十六秒許，與陳宥辛所使用00000000000號行動
    電話聯絡、(三)陳宥辛於警詢、偵查中證稱在九十九年九月十
    九日下午十九時四十五分二十二秒、同日下午二十時十八分
    四十六秒有與張世旻聯絡後之同日下午二十時許，在張世旻
    住處，向張世旻購買價款五百元毒品海洛因一小包、(四)證人
    張世昌（張世旻之兄）證稱在住處有見過陳宥辛等張世旻拿
    毒品海洛因回來等情為據。
五、經訊據張世旻對伊綽號為「鱸魚」，所使用0000000
    0000號行動電話於九十九年九月十九日下午十九時四十
    五分二十二秒、同日下午二十時十八分四十六秒許，與陳宥
    辛所使用00000000000號行動電話聯絡乙節，並
    不爭執，然堅決否認有販賣毒品海洛因給陳宥辛，辯稱：我
    沒有住在彰化縣田尾鄉○○村○鄰○路○段二０六號戶籍地
    ，沒有販賣價款五百元毒品海洛因一小包販賣給陳宥辛等語
    。張世旻之選任辯護人辯護意旨略稱：陳宥辛在偵查中證言
    與監聽譯文內容不符，是陳宥辛在警詢、偵查中證稱有向張
    世旻購買毒品海洛因部分應不實在；且陳宥辛撥打電話給張
    世旻時，張世旻該時正著手竊盜，事後並未返家，實際上並
    沒有任何證據證明張世旻有販賣毒品海洛因給陳宥辛等語，
    資為張世旻辯護。
六、經查：
  (一)張世旻坦承伊綽號為「鱸魚」，核與陳宥辛於警詢、偵查、
    原審法院審理中亦證稱張世旻綽號為「鱸魚」等語相符，再
    徵諸張世旻、陳宥辛二人警詢、偵查、原審法院審理中、本
    原審理中一致陳述其二人從小認識，相識逾十餘年，基此，
    張世旻、陳宥辛二人既相識十餘年，陳宥辛知悉張世旻綽號
    為「鱸魚」一節，本不足為奇，且陳宥辛知悉張世旻綽號為
    「鱸魚」與陳宥辛有無向張世旻購買毒品海洛因應屬二事，
    不足以作為張世旻有販賣毒品海洛因予陳宥辛之佐證。
  (二)次查，陳宥辛於警詢中雖證稱：「（問：上開譯文內容是否
    為你要向張世旻購買毒品之對話？）是的。」、「（問：承
    上譯文共交易完成幾次購毒？交易方式？交易毒品種類、數
    量、金額及交易地點為何？）…，第一次是於九十九年九月
    十九日二十時十八分，在彰化縣田尾鄉○○村○○路○段二
    ０六號張世旻住處，我以新臺幣五百元，向他購得海洛因毒
    品一包。」等語（員警分偵字第０九九００二七八七一號警
    卷第五十八頁背面），於九十九年十月十二日偵查中證稱：
    「（問：九月十九日下午七點四十五分、八時許，你與張世
    旻連絡，你是何時買到毒品？）當天八點多買到，當天我在
    家中打完電話後，十五分鐘內我就到張世旻的家，當時我以
    五百元向張世旻買海洛因，他是在他家交毒品給我的。」（
    九十九年度偵字第九五二０號卷第七十六頁）等語，於原審
    法院審理中證稱：「（問：於九十九年九月間有無施用毒品
    ？）有。」「（問：施用什麼毒品？）一級與二級毒品。」
    「（問：毒品來源為何？）向張世旻購買的。」「（問：檢
    察官說你在九十九年九月十九日與張世旻買過一次是否正確
    ，經過為何？）是，我打電話給他，大概二十分鐘後，那次
    是去張世旻家裡，向他買五百元第一級毒品海洛因。」「（
    問：從譯文看起來，張世旻有跟你說他沒空？）但是有在他
    家見面。」「（問：沒有空，為什麼後來還可以見面？）他
    後來有回去。」（原審卷第四十八頁）等語，亦即在警詢、
    偵查、原審法院審理中證稱有在九十九年九月十九日下午十
    九時四十五分二十二秒、同日下午二十時十八分四十六秒與
    張世旻以上述電話聯絡後，在上開地點，以五百元現金，向
    張世旻購得毒品海洛因一小包；然於本院一００年十一月二
    十九日上午十時三十分審理中改證稱：「（問：你是否認識
    在庭張世旻？）認識。」、「（問：你們認識多久？）認識
    很久了。」、「（問：從何時開始認識？）很小就認識了。
    」、「（問：這兩通電話撥打的內容要做什麼？）（請審判
    長提示偵查卷第六十一頁反面、第六十二頁）通話內容的意
    思忘記了。」、「（問：這兩通電話上面記載九十九年九月
    十九日這一天你有沒有跟張世旻購買毒品？）沒有。」、「
    （問：你以前為何在警訊中以及偵查中說你有跟張世旻買毒
    品？）我以前跟他有冤仇，我被警察查到時，警察要我指認
    這一通是張世旻賣我毒品的，才要讓我回去，偵查中是因為
    我還在施用毒品。」、「（問：為何你後來在地方法院的時
    候，你也有說這兩通電話是跟張世旻購買毒品？）因為那時
    候我還在施用毒品，我不知道在說什麼，也跟他有冤仇。」
    、「（問：這兩通電話的前後幾天，你是否有打電話張世旻
    ？）我忘記了。」、「（問：你在地方法院說你每天都在施
    用毒品，都跟張世旻買，是否實在？）不實在。」、「（問
    ：你說每天都打電話給張世旻？）我忘記了。」、「（問：
    實際上你有沒有每天打電話給張世旻？）沒有。」、「（問
    ：張世旻住在哪裡，你是否知道？）他的住址我知道，他有
    沒有住在那裡我不知道。」、「（問：張世旻的住址在哪裡
    ？）田尾鄉柳鳳村那裡。」、「（問：實際上張世旻住在哪
    裡，你是否知道？）我不知道。」、「（問：那時候你打電
    話找張世旻，你說去他家，是去哪裡？）柳鳳村那裡，那天
    沒有見到面。」、「（問：頭一通打電話之後去他家沒有找
    到人，再打第二通呢？）也都沒有找到人。」、「（問：為
    何你在地方法院說有見到面？）沒有見到面。」、「（問：
    何者實在？）現在實在。」、「（問：你說和張世旻有冤仇
    ，是什麼冤仇？）一些小事情。」、「（問：什麼小事？）
    生活的事情。」、「（問：什麼事情？）因為我們小時候就
    認識，一些事情就造成誤會，我才指認他賣我毒品。」、「
    （問：哪些事情造成誤會？）朋友之間言語上衝突。」、「
    （問：你打電話給張世旻，他講在「做工作」，他講這樣是
    什麼意思？）我不知道。」、「（問：你不知道怎麼有辦法
    跟他對談下去，他還一直這樣講？）講沒幾分鐘而已。」、
    「（問：他都一直在講「工作」，你沒有問他是什麼「工作
    」？）在做什麼工作我不知道，他好像有在工作。」、「（
    問：這個「工作」是否在施用毒品的意思？）不是，他那時
    候有在工作。」等語，亦即於本院審理中改證稱於九十九年
    九月十九日下午十九時四十五分二十二秒、同日下午二十時
    十八分四十六秒與張世旻聯絡後，張世旻並未返家，在張世
    旻住處並未遇著張世旻，致未向張世旻購買毒品海洛因等語
    。是陳宥辛於警詢、偵查、原審法院審理中關於有無向張世
    旻購買毒品海洛因證述情節與於本院審理中結證內容迥異，
    何者可採，並非無疑。
  (三)再查，張世旻所使用00000000000號行動電話於
    九十九年九月十九日下午十九時四十五分二十二秒、同日下
    午二十時十八分四十六秒，先後二次，與陳宥辛所使用00
    000000000號行動電話聯絡，為張世旻所是認，核
    與陳宥辛證述情節相符，已如上開所述，並有通訊監察譯文
    一份在卷（員警分偵字第０九九００二七八七一號警卷第五
    十七頁至第五十八頁）可憑。
  1.該二次通訊監察譯文內容為：
  (1)九十九年九月十九日下午十九時四十五分二十二秒起
    （Ｂ－陳宥辛，Ａ－張世旻）
    Ｂ：喂！你在做什麼！
    Ａ：做工作啦！
        （語氣小聲，意味在施用毒品。）
    Ｂ：做工作？
    Ａ：啊你在哪？
    Ｂ：啊你在哪？
    Ａ：在我們這裡，要做什麼？
    Ｂ：要找你呀！
    Ａ：來呀！
    Ｂ：在那裡？
    Ａ：家呀！
    Ｂ：家呀！我等一下過去好嗎？
    Ａ：好啦！快！
    Ｂ：我等我媽回來。
    Ａ：快呀！
  (2)九十九年九月十九日下午二十時十八分四十六秒起
    Ｂ：喂！我在你家，你在哪？
    Ａ：雞巴！我在做工作，你一直打！幹！
    Ｂ：你在那兒？
    Ａ：我們這兒！
    Ｂ：我們這兒是那裡？
    Ａ：要回去了啦！
    Ｂ：還多久？好，快一點。
  2.依上開二次通訊監察譯文內容所示，僅是陳宥辛為與張世旻
    見面而聯絡之通話，其間並無法辨明任何有關毒品種類、數
    量、價格等交易毒品要項等暗語存在，就張世旻答稱「做工
    作啦！」之語氣小聲，意味在施用毒品，是製作譯文警員之
    主觀評價，在譯文中張世旻從未陳述與陳宥辛通話之時是在
    施用毒品海洛因；況陳宥辛於警詢中在承辦員警提示上開通
    訊監察譯文供渠閱覽時，對承辦員警詢問：（問：你與張世
    旻對話中他以台語說他在「做工作」，意思是在施毒（應是
    施用毒品之誤），叫你不要吵他，是否正確？）時，答稱：
    （我不知道是什麼意思，可能是因為張世旻在忙吧。）（同
    上警卷第五十八頁背面），於偵查中對檢察官訊問：（問：
    九十九年九月十九日的對話，張世旻說：「做工作」啦，是
    指何意？），亦答稱：（我不知道。）（九十九年度偵字第
    九五二０號偵查卷第七十八頁），在本院審理中就此稱「不
    知張世旻有無工作」，則陳宥辛就上開通訊監察譯文中張世
    旻表示當時在「做工作」意義為何，在警詢中陳稱是張世旻
    「在忙」，偵查中陳稱「不知其意義」，在本院審理中陳稱
    「不知張世旻有無工作」，先後陳述內容不一，渠對通訊監
    察譯文中張世旻一再表示「再做工作」重要事項竟無法明白
    意義為何，陳宥辛與張世旻上開通訊監察譯文，自難以據為
    張世旻有販賣毒品海洛因給陳宥辛之證據。
  (四)另查，起訴書內雖指張世昌在偵查中證稱在住處有見過陳宥
    辛等張世旻拿毒品海洛因回來等語，但張世昌在偵查中係證
    稱「我知道的有陳宥辛、陳勝宗、我會知道是我有親眼看到
    張世旻拿《安非他命》給他們，我都是在家中看到的，我也
    有看到他們交錢給張世旻，他（指張世旻）是賣安非他命給
    他們。」。「而另外陳宥辛曾在我家的房間等張世旻拿海洛
    因回來，…但詳細時間不確定」等語（同上偵查卷第八十七
    頁），在警詢中陳稱：「我沒有販毒，我弟弟張世旻有販賣
    《安非他命》，我沒有。」等語（同上警卷第十四頁），即
    張世昌在警詢、偵查中一致證稱張世旻有販賣毒品甲基安非
    他命（即未陳述有販賣毒品海洛因），然經承辦檢察官偵查
    後認定張世旻犯販賣第二級毒品甲基安非他命罪嫌不足為不
    起訴處分（臺灣彰化地方法院檢察署九十九年度偵字第一０
    四一０號、第一０四八四號），改以張世旻係犯轉讓禁藥罪
    提起公訴（即原審法院量處有期徒刑六月，上訴本院後，再
    撤回上訴確定部分）（不起訴處分書附在九十九年度偵字第
    一０四八四號偵查卷第十九頁至第二十頁）；又張世昌陳述
    「而另外陳宥辛曾在我家的房間等張世旻拿海洛因回來」，
    惟同時陳稱「但詳細時間不確定」，且未證稱該時有見及張
    世旻將毒品海洛因交付給陳宥辛。是依據張世昌於警詢、偵
    查中先後陳述內容，除陳述張世旻有販賣毒品甲基安非他命
    犯嫌，然承辦檢察官偵查後，認定張世旻犯販賣第二級毒品
    甲基安非他命罪嫌不足予以不起訴處分，顯見張世昌在警詢
    、偵查中證言憑信性，容有疑義，難以遽採；且所陳述陳宥
    辛有在渠住處等張世旻拿毒品海洛因回來部分，既同時陳稱
    「詳細時間不確定」，復未陳述有當場見及張世旻將毒品交
    給陳宥辛，此在張世昌證言憑信性不足，又無法確定陳宥辛
    在渠住處等候張世旻之時間點為何，復未見悉張世旻有將毒
    品海洛因交給陳宥辛等條件下，張世昌在偵查中陳稱「在住
    處有見過陳宥辛等張世旻拿毒品海洛因回來」云云，亦不足
    以作為張世旻有於上開時間、地點，販賣毒品海洛因給陳宥
    辛之證據至明。
七、綜觀陳宥辛在警詢、偵查、原審法院審理中、本院審理中各
    次陳述，在警詢、偵查、原審法院審理中證稱有向張世旻購
    買毒品毒品海洛因，在本院審理中則否認有向張世旻購買毒
    品海洛因，先後所證，已有不符，且陳宥辛在警詢、偵查中
    ，經承辦員警、檢察官提示於九十九年九月十九日下午十九
    時四十五分二十二秒、同日下午二十時十八分四十六秒二筆
    通訊監察譯文時，承辦員警、檢察官詢問電話中張世旻稱「
    做工作」是何意義時，表示不知張世旻說「做工作」是何意
    義，陳宥辛對於該通訊監察譯文中重要事項既無法辨明其意
    義為何，又依上開二次通訊監察譯文內容所示，僅是陳宥辛
    為與張世旻見面而聯絡，其間並無法辨明任何有關毒品種類
    、數量、價格等交易毒品要項等暗語存在，陳宥辛於警詢、
    偵查、原審法院審理中證述內容與上開通訊監察譯文，自不
    足以據為張世旻不利認定；再者張世昌於警詢、偵查中陳述
    張世旻有販賣毒品甲基安非他命犯嫌，承辦檢察官偵查後，
    認定張世旻犯販賣第二級毒品甲基安非他命罪嫌不足予以不
    起訴處分，張世昌在警詢、偵查中證言憑信性，容有疑義，
    又張世昌陳述陳宥辛有在渠住處等張世旻拿毒品海洛因回來
    部分，同時陳稱「詳細時間不確定」，陳宥辛等候張世旻返
    家之時間點既無確定，復未陳述有當場見及張世旻將毒品交
    給陳宥辛等節，皆如上開所述，是檢察官在起訴書所舉列「
    張世旻坦承綽號為「鱸魚」，有使用0000000000
    0號行動電話於九十九年九月十九日下午十九時四十五分二
    十二秒、同日下午二十時十八分四十六許，與陳宥辛所使用
    00000000000號行動電話聯絡，陳宥辛於警詢、
    偵查中證稱在九十九年九月十九日下午十九時四十五分二十
    二秒、同日下午二十時十八分四十六秒有與張世旻聯絡後，
    有向張世旻購買價款五百元毒品海洛因一小包，及張世昌（
    張世旻之兄）證稱在住處有見過陳宥辛等張世旻拿毒品海洛
    因回來」等，仍不足作為張世旻有於上開時間、地點，販賣
    毒品海洛因給陳宥辛有罪認定。
八、是綜上所述，張世旻上開所辯，應可採信。此外，又查無其
    他積極證據足認張世旻有檢察官所指在九十九年九月十七日
    下午二十時許，在上開地點，販賣第一級毒品海洛因給陳宥
    辛之犯罪，揆諸上開說明，既無證據證明張世旻犯上開之罪
    ，依法應諭知無罪判決。
九、原審判決以張世旻有於九十九年九月十九日下午十九時四十
    五分二十二秒、同日下午二十時十八分四十六秒，與陳宥辛
    聯絡後，在彰化縣田尾鄉○○村○○路○段二０六號處，將
    價款五百元毒品海洛因一包販賣給陳宥辛，事證明確，依據
    刑事訴訟法第二百九十九條第一項前段、毒品危害防制條例
    第四條第一項、第十九條第一項、刑法第十一條前段、第四
    十七條第一項等規定予以論科等，雖非無見。然查，張世旻
    被訴於九十九年九月十九日下午十九時四十五分二十二秒、
    同日下午二十時十八分四十六秒，與陳宥辛聯絡後，在彰化
    縣田尾鄉○○村○○路○段二０六號處，將價款五百元毒品
    海洛因一包販賣給陳宥辛，犯毒品危害防制條例第四條第一
    項販賣第一級毒品罪之犯罪並無積極證據足以證明，應為張
    世旻此部分被訴犯罪無罪判決諭知，已如上開所述，原審判
    決遽為有罪認定，其認事用法，自屬有誤，張世旻以否認此
    部分犯罪為由提起上訴，自屬可採，為有理由，應由本院將
    張世旻被訴於九十九年九月十九日下午十九時四十五分二十
    二秒、同日下午二十時十八分四十六秒，與陳宥辛聯絡後，
    於九十九年九月十九日下午二時許，在彰化縣田尾鄉○○村
    ○○路○段二０六號處，將價款五百元毒品海洛因一包販賣
    給陳宥辛暨定應執行刑部分（即原審判決販賣第一級毒品之
    有罪判決部分）予以撤銷，另為張世旻此部分被訴犯罪，為
    無罪判決諭知。
據上論結，應依刑事訴訟法第三百六十九條第一項前段、第三百
六十四條、第三百零一條第一項，判決如主文。
本案經檢察官謝岳錦到庭執行職務。
中    華    民    國   100    年    12    月    13    日
            刑事第八庭  審判長法  官  廖  柏  基
                              法  官  簡  源  希
                              法  官  梁  堯  銘
以上正本證明與原本無異。
檢察官得上訴。
張世旻不得上訴。
如不服本判決應於收受送達後十日內向本院提出上訴書狀，其未
敘述上訴之理由者，並得於提起上訴後十日內向本院補提理由書
（均須按他造當事人之人數附繕本）「切勿逕送上級法院」。
                              書記官  蔡  芬  芬
中    華    民    國   100    年    12    月    13    日